臺灣臺中地方法院刑事判決
110年度智易字第38號
聲  請  人  臺灣臺中地方檢察署檢察官
被      告  蔡維陵




上列被告因違反商標法案件，經檢察官聲請簡易判決處刑（110
年度偵字第3358號），本院認不宜以簡易判決處刑（110年度中
智簡字第44號），改適用通常程序審判，判決如下：
    主  文
蔡維陵犯商標法第九十七條前段之非法販賣侵害商標權之商品罪
，處有期徒刑肆月，如易科罰金，以新臺幣壹仟元折算壹日。扣
案如附表一所示之物均沒收；未扣案之犯罪所得新臺幣壹萬伍仟
元沒收，於全部或一部不能沒收或不宜執行沒收時，追徵其價額
。
    犯罪事實
一、蔡維陵明知如附表一所示之註冊/審定號之文字及商標圖樣
    ，係由如附表一所示商標權人向我國經濟部智慧財產局申請
    註冊登記，取得指定使用於如附表一「指定使用之商品類別
    」欄所示商品之商標權，現仍於商標專用期間，未經商標權
    人之同意或授權，不得於同一商品，使用相同或近似之商標
    ，或明知為前開商品而為販賣或意圖販賣而持有、輸入、陳
    列，亦明知如附表一所示之商品，均係仿冒商標商品，竟基
    於販賣侵害商標權商品之接續犯意，於民國109年8月間某日
    起（聲請簡易判決處刑書原載自109年3月6日另案為警查獲
    後某時起，應予補充）至109年10月9日晚間8時20分被查獲
    為止，在臺中市東區旱溪東路1段之旱溪夜市等處，以擺攤
    方式，將如附表一所示之仿冒商標商品【含蔡維陵於108年7
    月間某日、109年7月間某日，分別向大陸地區淘寶網站上真
    實姓名年籍不詳之成年人，以每件新臺幣（下同）180至200
    元之價格所購買，前遭查獲時未一併扣案之仿冒商標商品〈
    （蔡維陵於108年7月間某日輸入後並販賣之行為，經警於10
    9年3月6日查獲，業經本院109年度中智簡第76號判決確定；
    蔡維陵於109年7月間某日輸入後並販賣之行為，另經警於10
    9年7月28日查獲，此部分未經聲請簡易判決處刑（詳如後述
    ），均不在本案判決範圍〉】公開陳列在其上址攤位，以每
    件300元至400元不等價格向不特定人販賣，共計售出50件。
    嗣經警於109年10月9日晚間8時20分許，在上址旱溪夜市其
    攤位處查獲，並當場扣得如附表一所示仿冒商標商品，始查
    悉上情。
二、案經德商阿迪達斯公司、德商彪馬歐洲公開有限責任公司訴
    由內政部警政署保安警察第二總隊移送臺灣臺中地方檢察署
    檢察官偵查後聲請簡易判決處刑。
    理  由
一、證據能力方面：
    按被告以外之人於審判外之陳述，雖不符刑事訴訟法第159
    條之1至第159條之4之規定，而經當事人於審判程序同意作
    為證據，法院審酌該言詞陳述或書面陳述作成時之情況，認
    為適當者，亦得為證據。當事人、代理人或辯護人於法院調
    查證據時，知有第159條第1項不得為證據之情形，而未於言
    詞辯論終結前聲明異議者，視為有前項之同意，刑事訴訟法
    第159條之5定有明文。而其立法意旨在於傳聞證據未經當事
    人之反對詰問予以核實，乃予排斥。惟若當事人已放棄對原
    供述人之反對詰問權，於審判程序表明同意該等傳聞證據可
    作為證據，基於尊重當事人對傳聞證據之處分權，及證據資
    料愈豐富，愈有助於真實發見之理念，此時，法院自可承認
    該傳聞證據之證據能力。經查，本判決所引用下列各項以被
    告以外之人於審判外之陳述為證據方法之證據能力，業經本
    院於審判期日時予以提示並告以要旨，而經公訴人、被告蔡
    維陵均未爭執證據能力，且迄至本院言詞辯論終結前均未聲
    明異議。本院審酌該等資料之製作、取得，尚無違法不當之
    情形，且均為證明犯罪事實存否所必要，認為以之作為證據
    應屬適當，揆諸上開規定，自均具證據能力。
二、認定犯罪事實所憑證據及理由：
    訊據被告對於上開犯罪事實坦承不諱，經查，復有被告於警
    詢、偵查中之自白在卷可稽，並有阿迪達斯公司刑事告訴狀
　　、彪馬歐洲公開有限責任公司刑事告訴狀、如附表一所示各
    商標之商標單筆詳細報表、貞觀法律事務所出具之鑑定報告
    書（附表一編號１至８部分）、台灣耐基商業有限公司出具之
    產品鑑定書（附表一編號９至部分）、查扣物品估價表、檢
    視書（附表一編號９至部分）、內政部警政署保安警察第二
    總隊刑事警察大隊偵二隊扣押筆錄、扣押物品目錄表、現場
    暨扣押物品照片等在卷可證，且有扣案如附表一所示仿冒商
    品可資佐證。足認被告之自白應與事實相符，本案事證明確
    ，被告上揭犯行，洵堪認定，應予依法論科。
三、論罪科刑：
  ㈠核被告所為，係犯商標法第97條前段之非法販賣侵害商標權
    之商品罪。
  ㈡被告意圖販賣而持有、陳列侵害商標權商品之低度行為，均
    為其販賣仿冒商標商品之高度行為所吸收，不另論罪。
  ㈢被告於109年8月間某日起至109年10月9日晚間8時20分許被警
    查獲止期間，以上開方式非法販賣上開仿冒商標商品，均各
    係基於同一目的，於密切接近之時間實施，各行為之獨立性
    極為薄弱，依一般社會健全觀念，在時間差距上，難以強行
    分開，在主觀上顯係基於一貫之犯意，接續為之，應認係屬
    接續犯，而各為包括之一罪。
  ㈣被告以一行為同時侵害數商標權人之商標權，而同時觸犯構
    成要件相同之數罪名，為同種想像競合犯，應依刑法第55條
    規定，從一情節較重之商標法第97條前段之非法販賣侵害商
    標權之商品罪處斷。
  ㈤爰審酌被告前已曾因違反商標法案件經警查獲（嗣經本院以
　　109年度豐智簡字第12號、109年度中智簡字第76號分別判決
    確定，不構成累犯），仍未悔悟，又為本案非法販賣侵害商
    標權之商品，對商標專用權人造成侵害，並破壞我國致力於
    智慧財產權保護之國際聲譽，實屬不該，應予非難，並衡酌
    被告犯罪之動機、目的、手段、販賣侵害商標權商品之期間
    、數量、所得金額、本案查獲之仿冒商標商品數量，及被告
    犯罪後坦承犯行，惟未與告訴人、被害人和解或調解成立，
    亦未賠償告訴人、被害人，又兼衡被告之教育智識程度、生
    活狀況等一切情狀，量處如主文所示之刑，並諭知易科罰金
    之折算標準。
四、沒收部分：
  ㈠按侵害商標權、證明標章權或團體商標權之物品或文書，不
    問屬於犯罪行為人與否，沒收之，商標法第98條定有明文。
    扣案如附表一所示之物，為侵害商標權之物品，不問屬於犯
    罪行為人與否，應依商標法第98條規定，均宣告沒收之。
  ㈡按犯罪所得，屬於犯罪行為人者，沒收之。但有特別規定者
    ，依其規定，刑法第38條之1第1項定有明文。而依刑法第38
    條之1之立法理由，為避免被告因犯罪而坐享犯罪所得，顯
    失公平正義，而無法預防犯罪，以符合任何人都不得保有犯
    罪所得之原則。基於澈底剝奪犯罪所得，以根絕犯罪誘因之
    意旨，不問成本、利潤，均應沒收。另按刑法第38條之2第1
    項規定：「前條犯罪所得及追徵之範圍與價額，認定顯有困
    難時，得以估算認定之。」。查被告於偵查中自陳銷售價格
    每件300元至400元，沒有算過共售出幾件，最少50件等語。
    則被告販賣如附表一所示之仿冒商標商品以最有利被告方式
    ，即以每件銷售價格300元、售出50件計算，且基於澈底剝
    奪犯罪所得，以根絕犯罪誘因之意旨，不問成本、利潤，均
    應沒收，故不扣除其購入之成本，則被告本案犯罪所得共計
    15,000元（計算式：300元×50件＝15,000元），並未扣案，
    本院酌以如宣告沒收，並查無刑法第38條之2第2項過苛調節
    條款之適用，是應依刑法第38條之1第1項前段、第3項規定
    ，宣告沒收之，於全部或一部不能沒收或不宜執行沒收時，
    追徵其價額。
五、退併辦部分【即臺灣臺中地方檢察署（下稱臺中地檢署）檢
    察官110年度偵字第20324號移送併辦意旨書部分】：
  ㈠移送併辦意旨：被告明知如附表二所示之商標名稱及圖樣，
    分別係英商布拜里公司(下稱布拜里公司)、法商肯諾股份有
    限公司(下稱肯諾公司)、德商阿迪達斯公司(下稱阿迪達斯
    公司)、德商彪馬歐洲公開有限責任公司(下稱彪馬公司)及
    荷蘭商耐克創新有限合夥公司(下稱耐克公司)等向經濟部智
    慧財產局(下稱智財局)申請註冊取得商標權，指定使用於衣
    物、冠帽、包包、拖鞋等商品，現均仍在專用期限內，未經
    商標權人之同意或授權，不得販賣、意圖販賣而輸入、持有
    、陳列使用相同或近似註冊商標之同一或類似商品，竟基於販
    賣仿冒商標商品之犯意，自109年3月6日另案為警查獲(該次
    所涉違反商標法部分，業由本院以109年度中智簡字第76號判
    決處有期徒刑3月確定)後某時起，在臺中市○區○○街000巷00
    號攤位(向上市場)，以擺攤之方式，陳列其前於
　　108年6、7月間某日，以約100萬元之代價，向大陸地區「淘寶
    網」真實姓名年籍不詳之成年人所購買仿冒上述商標之衣服、
    褲子、背包、帽子、拖鞋等商品，供不特定人選購，並以每
    件390元至590元不等之代價出售，迄為警查獲時止，銷售計
    約100件。嗣經警於109年7月28日中午12時20分許，在上開向
    上市場查獲，並扣得如附表三所示之仿冒商品計
　　1,088件及現金1,000元等物，始悉上情。因認被告涉犯商標
    法第97條前段之販賣仿冒商標商品罪嫌，與臺中地檢署檢察
    官110年度偵字第3358號聲請簡易判決處刑之部分事實同一
    ，係同一案件等語。
  ㈡按案件起訴後，檢察官就其認有裁判上一罪關係之事實函請
    併辦，此項公函非屬訴訟上之請求，目的僅在促使法院之注
    意，法院如果併同審判，固係審判不可分法則之適用所使然
    ，如認不成立犯罪或無裁判上一罪關係，自不能就函請併辦
    之事實為裁判（最高法院99年度台上字第3315號判決參照）
    。復按刑事訴訟法第267條規定，檢察官就犯罪事實一部起
    訴者，其效力及於全部，係指已起訴之部分及未起訴之部分
    均應構成犯罪，並且有實質上一罪或裁判上一罪之關係者而
    言（最高法院86年度台上字第5919號判決可參）。
  ㈢本院查：
  ⒈移送併辦意旨書所載被告自109年3月6日另案為警查獲後某時
    起，在臺中市○區○○街000巷00號攤位(向上市場)，以擺攤之
    方式，陳列其前於108年6、7月間某日，以約100萬元之代價，
    向大陸地區「淘寶網」真實姓名年籍不詳之成年人所購買仿冒上
    述商標之衣服、褲子、背包、帽子、拖鞋等商品，供不特定
    人選購，並以每件390元至590元不等之代價出售，迄經警於1
    09年7月28日中午12時20分許，在上開向上市場查獲等情，有
    被告於警詢中之供述、商標單筆詳細報表、貞觀法律事務所
    出具之鑑定報告書3份、恒鼎知識產權代理有限公司出具之
    鑑定報告書1份、台灣耐基商業有限公司110年3月16日函文1
    份及所出具之產品鑑定書5份、現場照片、扣押物品相片對
    照表及扣案如附表三所示之仿冒商標商品等在卷可證。
　⒉被告於本院審理時稱：我於109年3月6日被查獲後，約一個月
    後即109年4月間又販賣，係因我當時腳斷掉，找不到工作，
    缺錢，就把沒有被查獲的仿冒商標商品拿出來在市場販賣，
    109年7月28日被查獲後，約一個月後即109年8月間又販賣，
    係因我做正當工作均無法久站，故做不久就離職，缺錢，就
    把沒有被查獲的仿冒商標商品拿出來在市場販賣等語。堪認
    被告於109年7月28日為警查獲後，其於109年4月間至109年7
    月28日原有之接續犯意已因經警查獲而中斷，該期間之犯行
    亦因被查獲而終了，之後被告於109年8月間起再為本案聲請
    簡易判決處刑部分之犯行，係另行起意為之，基上足認，移
    送併辦與本案聲請簡易判決處刑之犯罪事實非屬部分同一事
    實之案件，且並無事實上或裁判上之一罪關係，則移送併辦
    意旨書所移送之犯行，即與本案聲請簡易判決處刑部分並無
    實質上或裁判上一罪之關係，而非本案聲請簡易判決處刑效
    力所及。
  ㈣綜上，檢察官移送併辦部分並未經起訴或聲請簡易判決處刑
    ，又此部分與被告前開有罪部分並無實質上一罪或裁判上一
    罪關係，自非聲請簡易判決處刑效力所及，即屬無從併辦，
    此部分應退回臺中地檢署檢察官，另為妥適處理，併此敘明
    。
據上論斷，應依刑事訴訟法第452條、第299條第1項前段，商標
法第97條、第98條，刑法第11條、第55條、第41條第1項前段、
第38條之1第1項前段、第3項，判決如主文。
本案經檢察官胡宗鳴聲請以簡易判決處刑，檢察官張凱傑到庭執
行職務。
中　　華　　民　　國　　110 　年　　10　　月　　14　　日
                  刑事第五庭    法  官  黃佳琪
以上正本證明與原本無異。
如不服本判決，應於送達判決後20日內向本院提出上訴書狀，並
應敘述具體理由；其未敘述上訴理由者，應於上訴期間屆滿後20
日內向本院補提理由書（均須按他造當事人之人數附繕本）「切
勿逕送上級法院」。
告訴人或被害人對於判決如有不服具備理由請求檢察官上訴者，
其上訴期間之計算係以檢察官收受判決正本之日期為準。
                                書記官  顏偉林
中　　華　　民　　國　　110 　年　　10　　月　　14　　日

附表一：
編號 扣押物品名稱及數量 商標註冊/審定號 指定使用之商品類別 商標權人 １ 仿冒ADIDAS商標衣服71件 00000000 衣服 德商阿迪達斯公司（提出告訴） ２ 仿冒ADIDAS商標褲子89件 00000000 衣服 德商阿迪達斯公司（提出告訴） ３ 仿冒ADIDAS商標包包8件 00000000 手提箱袋、旅行袋、運動用具袋等 德商阿迪達斯公司（提出告訴） ４ 仿冒ADIDAS商標帽子19件 00000000、00000000 冠帽等 德商阿迪達斯公司（提出告訴） ５ 仿冒PUMA商標衣服22件 00000000、00000000 衣服、運 動裝、帽子、運動帽等 德商彪馬歐洲公開有限責任公司（提出告訴） ６ 仿冒PUMA商標褲子9件 00000000、 00000000 衣服、運 動裝、帽子、運動帽等 德商彪馬歐洲公開有限責任公司（提出告訴） ７ 仿冒PUMA商標帽子1件 00000000、 00000000 衣服、運 動裝、帽子、運動帽等 德商彪馬歐洲公開有限責任公司（提出告訴） ８ 仿冒PUMA商標包包3件 00000000 手提袋、背包、腰包等 德商彪馬歐洲公開有限責任公司（提出告訴） ９ 仿冒NIKE商標衣服24件 00000000 衣服、頭部穿戴物等 荷蘭商耐克創新有限合夥公司  仿冒NIKE商標褲子22件 00000000 衣服、頭部穿戴物等 荷蘭商耐克創新有限合夥公司  仿冒NIKE商標帽子4件 00000000、00000000 衣服、頭部穿戴物等；冠帽等 荷蘭商耐克創新有限合夥公司  仿冒NIKE商標包包4件 00000000、00000000  各種箱袋包括運動袋、旅行袋、手提箱袋及背袋 荷蘭商耐克創新有限合夥公司 扣案時持有人：蔡維陵 扣押時間：109年10月9日晚間8時20分 扣押地點：臺中市東區旱溪東路1段旱溪夜市內攤位 扣押物品目錄表卷頁：110年度偵字第3358號卷第95頁 扣押物品照片：110年度偵字第3358號卷第99至105頁     
附表二：【即移送併辦意旨書附表一】
編號 商標權人 商標名稱(圖樣詳參卷附智財局商標單筆詳細報表所示) 註冊/審定號 專用期限 1 布拜里公司 BURBERRY 00000000 117年2月29日   Equestrian Knight Device 00000000 114年4月15日   TB Monogram 00000000 118年12月31日   BURBERRY BRIT 00000000 119年4月15日   BURBERRY CHECK 00000000 119年9月15日   TB Monogram 00000000 118年7月31日 2 肯諾公司 device TIGER HEAD+KENZO 00000000 113年2月29日   KENZO 00000000 114年10月15日   KENZO 00000000 116年10月31日 3 阿迪達斯公司 Trefoil Version 5(device mark) 00000000 117年1月31日   adidas Version 3(stylized word mark) 00000000 117年1月31日   ADIDAS(亞得脫士文字) 00000000 111年10月31日   adidas & 3-stripe device 00000000 111年10月31日   adidas & 3-stripe device 00000000 111年10月31日   adidas+3stripes device 00000000 111年10月31日 4 彪馬公司 jumping puma 00000000 119年11月15日   JUMPING PUMA 00000000 116年4月30日   PUMA 00000000 116年1月31日   PUMA 00000000 116年4月30日 5 耐克公司 WING DESIGN(墨色) 00000000 118年9月30日   WING DESIGN(翼圖) 00000000 112年4月30日   NIKE and Swoosh Design 00000000 115年4月15日   NIKE & Swoosh Design 00000000 118年9月30日   SWOOSH DESIGN 00000000 118年10月31日   WING Design(墨色) 00000000 118年9月30日 
附表三：【即移送併辦意旨書附表二】
編號 扣押物品名稱 數量 1 仿冒Burbeey商標褲子 15件 2 仿冒Burbeey商標衣服 41件 3 仿冒Burbeey商標帽子 1頂 4 仿冒KENZO商標褲子 19件 5 仿冒KENZO商標衣服 41件 6 仿冒KENZO商標帽子 6頂 7 仿冒PUMA商標衣服 36件 8 仿冒PUMA商標褲子 18件 9 仿冒PUMA商標背包 2件 10 仿冒NIKE商標褲子 58件 11 仿冒NIKE商標衣服 190件 12 仿冒NIKE商標帽子 11頂 13 仿冒NIKE商標背包 13件 14 仿冒NIKE商標拖鞋 7雙 15 仿冒ADIDAS商標褲子 256件 16 仿冒ADIDAS商標衣服 300件 17 仿冒ADIDAS商標帽子 32頂 18 仿冒ADIDAS商標背包 33件 19 仿冒ADIDAS商標拖鞋 9雙  計 1,088件 

附錄論罪科刑法條：
商標法第97條
明知他人所為之前2條商品而販賣，或意圖販賣而持有、陳列、
輸出或輸入者，處1年以下有期徒刑、拘役或科或併科新臺幣5萬
元以下罰金；透過電子媒體或網路方式為之者，亦同。